---
title: "ProjetJ&M"
author: "Jade & Matthieu"
date: "12/21/2020"
output:
  html_document: default
  word_document: default
  pdf_document: default
---

Packages utilis?s
```{r}
install.packages("summarytools")
library(summarytools)
install.packages("actuar")
library(actuar)
install.packages("contrib.url")
install.packages("Hmisc")
library(Hmisc)
install.packages("corrplot")
library(corrplot)
install.packages("sandwich")
library(sandwich)
install.packages("lmtest")
library(lmtest)
install.packages("summarytools")
library(summarytools)
install.packages(forcast)
library(forcats)
install.packages("tree")
library("tree")
install.packages("AER")
library(AER)
install.packages("MASS")
library(MASS)
install.packages("pscl")
library(pscl)
install.packages("vcd")
library(vcd)
install.packages("car")
library(car)
library(pROC)
```

1.PREPARATION DE LA BASE 

Importation des bases
```{r}
setwd("/Users/jadmwh/Desktop/M1/projet actuaria/Matthieu&Jade/Matthieu&Jade")
base_client <- read.csv(file="Matthieu&Jade-PG_2017_YEAR0.csv",head = TRUE, sep=";")
base_sinistre<- read.csv(file="Matthieu&Jade-PG_2017_CLAIMS_YEAR0.csv",head = TRUE, sep=";")
```

Creation d'une base sinistre contenant que les sinistres positives
```{r}
base_sinistre <- subset(base_sinistre, claim_amount >=0)
```

On sommera le nombre et le montant des sinistres par id_policy
```{r}
base_sinistre_nbr <- aggregate(base_sinistre$claim_nb, by=list(Category=base_sinistre$id_policy), FUN=sum)
colnames(base_sinistre_nbr)[colnames(base_sinistre_nbr)=="Category"] <- "id_policy"
colnames(base_sinistre_nbr)[colnames(base_sinistre_nbr)=="x"] <- "claim_nb"

base_sinistre_cout <- aggregate(base_sinistre$claim_amount, by=list(Category=base_sinistre$id_policy), FUN=sum)
colnames(base_sinistre_cout)[colnames(base_sinistre_cout)=="Category"] <- "id_policy"
colnames(base_sinistre_cout)[colnames(base_sinistre_cout)=="x"] <- "claim_amount"
```

Creation de la basse sinistre finale
```{r}
base_sinistre_cout_nbr <- merge(base_sinistre_nbr,base_sinistre_cout, by="id_policy", all.x=TRUE)
```

Creation de la base d'etude
```{r}
base_etude <- merge(base_client, base_sinistre_cout_nbr, by="id_policy", all.x=TRUE)
```

Remplacement des NA par 0
```{r}
base_etude$claim_amount[is.na(base_etude$claim_amount)] <- 0
base_etude$claim_nb[is.na(base_etude$claim_nb)] <- 0
```

2.STATISTIQUES DESCRIPTIVES

Etude des sinistres
```{r}
summary(base_etude$claim_amount)
table(base_etude$claim_nb)/nrow(base_etude)*100
```

Statistiques descriptives
```{r}
summary(base_etude)
table(base_etude$drv_sex1)/nrow(base_etude)*100
table(base_etude$drv_sex2)/nrow(base_etude)*100
str(base_etude)
```


Repartition des assur?s selon le type de garantien, l'usage et le type 
```{r}
table(base_etude$pol_coverage)/nrow(base_etude)*100
table(base_etude$pol_usage)/nrow(base_etude)*100
table(base_etude$vh_fuel)/nrow(base_etude)*100
```


Etude des correlations entre les variables
```{r}
variables <- base_etude[,c("drv_age1","drv_age_lic1","drv_age2","drv_age_lic2","vh_age","vh_cyl","vh_din","vh_speed","vh_value","vh_weight","pol_bonus","pol_duration","claim_nb","claim_amount","pol_sit_duration","vh_sale_begin","vh_sale_end")]
mcor <- cor(variables)
```

Significativit? de la correlation
```{r}
rcorr(as.matrix(variables[,1:17]))
```

PLOT
```{r}
corrplot(mcor, type="upper", order="hclust", tl.col="black", tl.srt=45)
```

Claim number by car age
```{r}
base_etude$nombre_sinistre <- as.character(base_etude$claim_nb)
base_etude$nombre_sinistre[base_etude$claim_nb == 0] <- "0"
base_etude$nombre_sinistre[base_etude$claim_nb == 1 ] <- "1"
base_etude$nombre_sinistre[base_etude$claim_nb == 2 ] <- "2"
base_etude$nombre_sinistre[base_etude$claim_nb == 3 ] <- "3"
base_etude$nombre_sinistre[base_etude$claim_nb == 4 ] <- "4"
base_etude$nombre_sinistre[base_etude$claim_nb == 5 ] <- "5"
base_etude$nombre_sinistre[base_etude$claim_nb == 6 ] <- "6"

ggplot(base_etude) +
  aes(x = vh_age, fill = nombre_sinistre) +
  geom_bar() +
  xlab("Age du vehicule") +
  ylab("Effectifs") +
  labs(fill = "Nombre des sinistres")
plot(base_etude$vh_age ~ base_etude$claim_nb)
```

```{r}
library(scales)
ggplot(base_etude) +
  aes(x = vh_age, fill = nombre_sinistre) +
  geom_bar(position = "fill") +
  xlab("Age du vehicule") +
  ylab("Proportion") +
  labs(fill = "Nombre des sinistres") +
  scale_y_continuous(labels = percent)
```

Claim number by driver age
```{r}
ggplot(base_etude) +
  aes(x = drv_age1, fill = nombre_sinistre) +
  geom_bar() +
  xlab("Age du conducteur") +
  ylab("Effectifs") +
  labs(fill = "Nombre des sinistres")
```

```{r}
ggplot(base_etude) +
  aes(x = drv_age1, fill = nombre_sinistre) +
  geom_bar(position = "fill") +
  xlab("Age du conducteur") +
  ylab("Proportion") +
  labs(fill = "Nombre des sinistres") +
  scale_y_continuous(labels = percent)
```
3. MODELISATION DE LA FREQUENCE

Calcul moyenne et variance (j'ai fait à ma guise ici mais je sais pas si c'est juste)
```{r}
v<-base_etude$claim_nb
mean(v)
var(v)
```

Goodness of fit 
```{r}
#Goodness of fit : Poisson
goodfit_pois<- goodfit(base_etude$claim_nb, type = c( "poisson"),
        method = c("ML", "MinChisq"), par = NULL)
plot(goodfit_pois)

#Goodness of fit : Negative Binomial 
goodfit_NB <- goodfit(base_etude$claim_nb, type = c( "nbinomial"),
        method = c("ML", "MinChisq"), par = NULL)
plot(goodfit_NB)
```


3.1 Regression Poissonienne
```{r}

fpois <- glm(claim_nb ~ drv_sex1 + drv_drv2 + vh_din + vh_sale_begin + vh_value + 
               pol_coverage + pol_payd + drv_age2 + vh_fuel + vh_sale_end + 
               vh_weight + pol_duration + pol_usage + drv_age1 + drv_age_lic2 + 
               vh_age  + vh_speed + pol_sit_duration + drv_age_lic1 + 
               drv_sex2 + vh_cyl  + vh_type + pol_bonus + pol_pay_freq, family=poisson("log"), data=base_etude)
summary(fpois)
stepwise <- step(fpois)
step(fpois)

#Test de sur-dispersion
dispersiontest(fpois)

 
fpois2 <- glm(formula = claim_nb ~ pol_coverage + pol_duration2 + 
    drv_age1.2 + vh_age2 , family = poisson("log"), 
    data = base_etude)


summary(fpois2)

#Cameron et Trivedi recommandent d'utiliser les ?cart types robustes
cov.fpois2 <- vcovHC(fpois2, type="HC0")
std.err <- sqrt(diag(cov.fpois2))
r.est <- cbind(Estimate= coef(fpois2), "Robust SE" = std.err,
               "Pr(>|z|)" = 2 * pnorm(abs(coef(fpois2)/std.err), lower.tail=FALSE),
               LL = coef(fpois2) - 1.96 * std.err,
               UL = coef(fpois2) + 1.96 * std.err)

AIC_P <- AIC(fpois2)
```
```{r}
# Regression Binomiale Negative avec Theta fix?

phi <- 0.9749978
regbn <- glm(claim_nb ~ pol_coverage + pol_duration2 + drv_age1.2 + 
                             vh_age2,family=negative.binomial(phi), data=base_etude)
summary(regbn)

AIC_NB <- AIC(regbn)


#TEST
linearHypothesis(regbn,c("drv_age1.2(46,50]=0","drv_age1.2(50,54]=0"))

#Regroupement des classes d'age
base_etude$drv_age1.2_bis <- cut(base_etude$drv_age1, c(-Inf, 35, 41,46,54,58,63,68,75,Inf))

#Nouvelle regression NB apres le regroupement d'age
phi2 <- 0.975012
regbn.2 <- glm(claim_nb ~ pol_coverage + pol_duration2 + drv_age1.2_bis + 
                             vh_age2,family=negative.binomial(phi2), data=base_etude)
summary(regbn.2)

AIC_NB_bis <- AIC(regbn.2)


# Regression Binomiale Negative avec Theta estim?
NB1 <- glm.nb(claim_nb ~ pol_coverage + pol_duration2 + drv_age1.2 + 
                             vh_age2, data=base_etude)
summary(NB1)

#Nouvelle regression NB apres le regroupement d'age
NB2 <- glm.nb(claim_nb ~ pol_coverage + pol_duration2 + drv_age1.2_bis + vh_age2, data=base_etude)

summary(NB2)

```
