---
title: "ProjetJ&M"
author: "Jade & Matthieu"
date: "12/21/2020"
output:
  html_document: default
  word_document: default
  pdf_document: default
---

Packages utilis?s
```{r}
install.packages("summarytools")
library(summarytools)
install.packages("actuar")
library(actuar)
install.packages("contrib.url")
install.packages("Hmisc")
library(Hmisc)
install.packages("corrplot")
library(corrplot)
install.packages("sandwich")
library(sandwich)
install.packages("lmtest")
library(lmtest)
install.packages("summarytools")
library(summarytools)
install.packages(forcast)
library(forcats)
install.packages("tree")
library("tree")
install.packages("AER")
library(AER)
install.packages("MASS")
library(MASS)
install.packages("pscl")
library(pscl)
install.packages("vcd")
library(vcd)
install.packages("car")
library(car)
library(pROC)
```

1.PREPARATION DE LA BASE 

Importation des bases
```{r}
setwd("/Users/jadmwh/Desktop/M1/projet actuaria/Matthieu&Jade/Matthieu&Jade")
base_client <- read.csv(file="Matthieu&Jade-PG_2017_YEAR0.csv",head = TRUE, sep=";")
base_sinistre<- read.csv(file="Matthieu&Jade-PG_2017_CLAIMS_YEAR0.csv",head = TRUE, sep=";")
```

Creation d'une base sinistre contenant que les sinistres positives
```{r}
base_sinistre <- subset(base_sinistre, claim_amount >=0)
```

On sommera le nombre et le montant des sinistres par id_policy
```{r}
base_sinistre_nbr <- aggregate(base_sinistre$claim_nb, by=list(Category=base_sinistre$id_policy), FUN=sum)
colnames(base_sinistre_nbr)[colnames(base_sinistre_nbr)=="Category"] <- "id_policy"
colnames(base_sinistre_nbr)[colnames(base_sinistre_nbr)=="x"] <- "claim_nb"

base_sinistre_cout <- aggregate(base_sinistre$claim_amount, by=list(Category=base_sinistre$id_policy), FUN=sum)
colnames(base_sinistre_cout)[colnames(base_sinistre_cout)=="Category"] <- "id_policy"
colnames(base_sinistre_cout)[colnames(base_sinistre_cout)=="x"] <- "claim_amount"
```

Creation de la basse sinistre finale
```{r}
base_sinistre_cout_nbr <- merge(base_sinistre_nbr,base_sinistre_cout, by="id_policy", all.x=TRUE)
```

Creation de la base d'etude
```{r}
base_etude <- merge(base_client, base_sinistre_cout_nbr, by="id_policy", all.x=TRUE)
```

Remplacement des NA par 0
```{r}
base_etude$claim_amount[is.na(base_etude$claim_amount)] <- 0
base_etude$claim_nb[is.na(base_etude$claim_nb)] <- 0
```

2.STATISTIQUES DESCRIPTIVES

Etude des sinistres
```{r}
summary(base_etude$claim_amount)
table(base_etude$claim_nb)/nrow(base_etude)*100
```

Statistiques descriptives
```{r}
summary(base_etude)
table(base_etude$drv_sex1)/nrow(base_etude)*100
table(base_etude$drv_sex2)/nrow(base_etude)*100
str(base_etude)
```

Répartition des assurés selon le sexe et le type de conducteur
```{r}
table(base_etude$drv_sex1)/nrow(base_etude)*100
table( base_etude[base_etude$drv_drv2 == "Yes" , c("drv_sex2") ] )/sum(base_etude$drv_drv2 =="Yes")*100
```
Repartition des assur?s selon le type de garantien, l'usage et le type 
```{r}
table(base_etude$pol_coverage)/nrow(base_etude)*100
table(base_etude$pol_usage)/nrow(base_etude)*100
table(base_etude$vh_fuel)/nrow(base_etude)*100
```


Etude des correlations entre les variables
```{r}
variables <- base_etude[,c("drv_age1","drv_age_lic1","drv_age2","drv_age_lic2","vh_age","vh_cyl","vh_din","vh_speed","vh_value","vh_weight","pol_bonus","pol_duration","claim_nb","claim_amount","pol_sit_duration","vh_sale_begin","vh_sale_end")]
mcor <- cor(variables)
```

Significativit? de la correlation
```{r}
rcorr(as.matrix(variables[,1:17]))
```

PLOT
```{r}
corrplot(mcor, type="upper", order="hclust", tl.col="black", tl.srt=45)
```

Claim number by car age
```{r}
base_etude$nombre_sinistre <- as.character(base_etude$claim_nb)
base_etude$nombre_sinistre[base_etude$claim_nb == 0] <- "0"
base_etude$nombre_sinistre[base_etude$claim_nb == 1 ] <- "1"
base_etude$nombre_sinistre[base_etude$claim_nb == 2 ] <- "2"
base_etude$nombre_sinistre[base_etude$claim_nb == 3 ] <- "3"
base_etude$nombre_sinistre[base_etude$claim_nb == 4 ] <- "4"
base_etude$nombre_sinistre[base_etude$claim_nb == 5 ] <- "5"
base_etude$nombre_sinistre[base_etude$claim_nb == 6 ] <- "6"

ggplot(base_etude) +
  aes(x = vh_age, fill = nombre_sinistre) +
  geom_bar() +
  xlab("Age du vehicule") +
  ylab("Effectifs") +
  labs(fill = "Nombre des sinistres")
plot(base_etude$vh_age ~ base_etude$claim_nb)
```

```{r}
library(scales)
ggplot(base_etude) +
  aes(x = vh_age, fill = nombre_sinistre) +
  geom_bar(position = "fill") +
  xlab("Age du vehicule") +
  ylab("Proportion") +
  labs(fill = "Nombre des sinistres") +
  scale_y_continuous(labels = percent)
```

Claim number by driver age
```{r}
ggplot(base_etude) +
  aes(x = drv_age1, fill = nombre_sinistre) +
  geom_bar() +
  xlab("Age du conducteur") +
  ylab("Effectifs") +
  labs(fill = "Nombre des sinistres")
```

```{r}
ggplot(base_etude) +
  aes(x = drv_age1, fill = nombre_sinistre) +
  geom_bar(position = "fill") +
  xlab("Age du conducteur") +
  ylab("Proportion") +
  labs(fill = "Nombre des sinistres") +
  scale_y_continuous(labels = percent)
```
***** Recodage des variables ******
```{r}
base_etude$vh_make2 <- as.character(base_etude$vh_make)
base_etude$vh_make2[!(base_etude$vh_make %in% c("RENAULT","PEUGEOT","CITROEN","VOLKSWAGEN","FORD","OPEL","TOYOTA","MERCEDES BENZ","FIAT"))] <- "AUTRE"
base_etude$vh_make2 <- as.factor(base_etude$vh_make2)

base_etude$pol_duration2 <- cut(base_etude$pol_duration, c(-Inf,21,Inf))
base_etude$pol_usage1.2 <- fct_recode(base_etude$pol_usage,"Professional" = "AllTrips")
base_etude$drv_age1.2 <- cut(base_etude$drv_age1, c(-Inf, 35, 41,46,50,54,58,63,68,75,Inf))
base_etude$vh_fuel2 <- fct_recode(base_etude$vh_fuel,"Diesel" = "Gasoline")
base_etude$vh_age2 <- cut(base_etude$vh_age, c(-Inf,17,Inf))
```


3. MODELISATION DE LA FREQUENCE

Calcul moyenne et variance
```{r}
v<-base_etude$claim_nb
mean(v)
var(v)
```

Goodness of fit 
```{r}
#Goodness of fit : Poisson
goodfit_pois<- goodfit(base_etude$claim_nb, type = c( "poisson"),
        method = c("ML", "MinChisq"), par = NULL)
plot(goodfit_pois)

#Goodness of fit : Negative Binomial 
goodfit_NB <- goodfit(base_etude$claim_nb, type = c( "nbinomial"),
        method = c("ML", "MinChisq"), par = NULL)
plot(goodfit_NB)
```


3.1 Regression Poissonienne
```{r}

fpois <- glm(claim_nb ~ drv_sex1 + drv_drv2 + vh_din + vh_sale_begin + vh_value + 
               pol_coverage + pol_payd + drv_age2 + vh_fuel + vh_sale_end + 
               vh_weight + pol_duration + pol_usage + drv_age1 + drv_age_lic2 + 
               vh_age  + vh_speed + pol_sit_duration + drv_age_lic1 + 
               drv_sex2 + vh_cyl  + vh_type + pol_bonus + pol_pay_freq, family=poisson("log"), data=base_etude)
summary(fpois)
stepwise <- step(fpois)
step(fpois)

#Test de sur-dispersion
dispersiontest(fpois)

 
fpois2 <- glm(formula = claim_nb ~ pol_coverage + pol_duration2 + 
    drv_age1.2 + vh_age2 , family = poisson("log"), 
    data = base_etude)


summary(fpois2)

#Cameron et Trivedi recommandent d'utiliser les ?cart types robustes
cov.fpois2 <- vcovHC(fpois2, type="HC0")
std.err <- sqrt(diag(cov.fpois2))
r.est <- cbind(Estimate= coef(fpois2), "Robust SE" = std.err,
               "Pr(>|z|)" = 2 * pnorm(abs(coef(fpois2)/std.err), lower.tail=FALSE),
               LL = coef(fpois2) - 1.96 * std.err,
               UL = coef(fpois2) + 1.96 * std.err)

AIC_P <- AIC(fpois2)
```
```{r}
# Regression Binomiale Negative avec Theta fix?

phi <- 0.9749978
regbn <- glm(claim_nb ~ pol_coverage + pol_duration2 + drv_age1.2 + 
                             vh_age2,family=negative.binomial(phi), data=base_etude)
summary(regbn)

AIC_NB <- AIC(regbn)


#TEST
linearHypothesis(regbn,c("drv_age1.2(46,50]=0","drv_age1.2(50,54]=0"))

#Regroupement des classes d'age
base_etude$drv_age1.2_bis <- cut(base_etude$drv_age1, c(-Inf, 35, 41,46,54,58,63,68,75,Inf))

#Nouvelle regression NB apres le regroupement d'age
phi2 <- 0.975012
regbn.2 <- glm(claim_nb ~ pol_coverage + pol_duration2 + drv_age1.2_bis + 
                             vh_age2,family=negative.binomial(phi2), data=base_etude)
summary(regbn.2)

AIC_NB_bis <- AIC(regbn.2)
```
3.3 PREDICTION DE LA FREQUENCE SUR LA BASE YEAR1

3.3.1 Preparation de la base
```{r}
#Importation de la base
setwd("/Users/jadmwh/Desktop/M1/projet actuaria/Matthieu&Jade/Matthieu&Jade")
base_client1 <- read.csv(file="Matthieu&Jade-PG_2017_YEAR1.csv")

#Categorisation des variables (on utilise la meme categorisation utilis? dans la base d'etude)
base_client1$vh_age2 <- cut(base_client1$vh_age, c(-Inf,17,Inf))
base_client1$pol_duration2 <- cut(base_client1$pol_duration, c(-Inf,21,Inf))
base_client1$drv_age1.2 <- cut(base_client1$drv_age1, c(-Inf, 35, 41,46,50,54,58,63,68,75,Inf))
base_client1$drv_age1.2_bis <- cut(base_client1$drv_age1, c(-Inf, 35, 41,46,54,58,63,68,75,Inf))

```

3.3.2 Pr?diction utilisant la Binomiale Negative
```{r}
Prediction_frequence_nb2 <- predict.glm(NB2, base_client1, type="response")
summary(Prediction_frequence_nb2)

```
4. MODELISATION DE LA SEVERITE

Pour modeliser la severite on utilisera que les individus qui ont eu un montant de sinistre positif
```{r}
base_severite <- subset(base_etude , claim_amount >0 )
base_severite$vh_age <- cut(base_severite$vh_age, c(-Inf,17,Inf))
base_severite$pol_duration<- cut(base_severite$pol_duration, c(-Inf,21,Inf))
base_severite$drv_age1.2 <- cut(base_severite$drv_age1, c(-Inf, 35, 41,46,50,54,58,63,68,75,Inf))


```
Statistiques descriptives de la base 
```{r}
mean(base_severite$claim_amount)
quantile(base_severite$claim_amount,prob=c(.5,.9,.95,.99))

aggregate(base_severite$vh_din ,list(base_severite$drv_age1.2), mean)
aggregate(base_severite$vh_speed ,list(base_severite$drv_age1.2), mean)
aggregate(base_severite$vh_cyl ,list(base_severite$drv_age1.2), mean)
aggregate(base_severite$vh_value ,list(base_severite$drv_age1.2), mean)
table(base_severite$drv_age1.2,base_severite$vh_fuel)


```


4.1 Modelisation de la severit? par le modele log-normale
```{r}
log_normale <- lm(log(claim_amount) ~ drv_sex1 + drv_drv2 + vh_din + vh_sale_begin + vh_value + 
               pol_coverage + pol_payd + drv_age2 + vh_fuel + vh_sale_end + 
               vh_weight + pol_duration + pol_usage + drv_age1 + drv_age_lic2 + 
               vh_age  + vh_speed + pol_sit_duration + drv_age_lic1 + 
               drv_sex2 + vh_cyl  + vh_type + pol_bonus + pol_pay_freq, data=base_severite)
stepwise_LN <-step(log_normale)

log_normale2 <- lm(log(claim_amount) ~ vh_fuel+ drv_age1  , data=base_severite)
summary(log_normale2)

#Fonction pour calculer le critere AIC

loglikg<-logLik(log_normale2)
akaike<-function(npar,loglik,k){-2*loglik+k*npar}
akaike(9,loglikg[1],2)

#Crit?re d'ad?quation 
AIC(log_normale2)
deviance(log_normale2)
logLik(log_normale2)

plot(log_normale2$residuals)
```

4.2 Modelisation de la severite par le modele Gamma
```{r}
gamma1 <- glm(claim_amount ~ drv_sex1 + drv_drv2 + vh_din + vh_sale_begin + vh_value + 
               pol_coverage + pol_payd + drv_age2 + vh_fuel + vh_sale_end + 
               vh_weight + pol_duration + pol_usage + drv_age1 + drv_age_lic2 + 
               vh_age  + vh_speed + pol_sit_duration + drv_age_lic1 + 
               drv_sex2 + vh_cyl  + vh_type + pol_bonus + pol_pay_freq, family=Gamma(link="log"), data=base_severite)
summary(gamma1)
stepwise_gamma <- step(gamma1)
summary(stepwise_gamma)


gamma3 <- glm(claim_amount ~  vh_fuel +drv_age1 , family = Gamma(link = "log"), data=base_severite )
summary(gamma3)

#Crit?re d'ad?quations
AIC(gamma3)
deviance(gamma3)
logLik(gamma3)

plot(gamma3$residuals)

```

4.3 Prediction de la severite
```{r}

#Prediction Gamma 
base_client1$Prediction_severite <- predict.glm(gamma3, base_client1, type="response")
summary(base_client1$Prediction_severite)

#Etude des couts et valeurs des vehicules suivant la varialbe vh_fuel 
aggregate(base_client1$Prediction_severite ,list(base_client1$vh_fuel), mean)
aggregate(base_client1$vh_value ,list(base_client1$vh_fuel), mean)

#Prediction Log-Normal 
prediction_sev <-predict(log_normale2, base_client1,type="response")
sigma <- summary(log_normale2)$sigma
Pln <- exp(prediction_sev+sigma^2/2)

mean(Pln)
min(Pln)
max(Pln)

#Prime Pure 

base_client1$tarif <- Prediction_frequence_nb2*Pln
summary(base_client1$tarif)

base_tarif <- base_client1[,c("id_policy","tarif")]
write.csv(base_tarif, file = "base_tarif.csv")


```
ETUDE DES SINISTRES GRAVES
```{r}

M <- base_severite[order(-base_severite$claim_amount),c("claim_amount","claim_nb","vh_din","vh_age","drv_age1","vh_type")]
M$SUM <- cumsum(M$claim_amount)/sum(M$claim_amount)*100
head(M)

```